pl: Wykończenie guzika: Antyk/patyna; Szczotkowane; Barwione; Emaliowane; Błyszczące; Z połyskiem; Opalizujące; Matowe; Metaliczne; Naturalne/niewykończone; Malowane; Perłowe; Polerowane; Satynowe; Teksturowane; Półprzezroczyste; Przezroczyste; Inne
el: Φινίρισμα κουμπιού: Αντικέ/Πατίνα; Βουρτσισμένο; Βαμμένο; Με επικάλυψη σμάλτου; Γκλίτερ; Γυαλιστερό; Ιριδίζον; Ματ; Μεταλλικό; Φυσικό/Ακατέργαστο; Βαμμένο; Περλέ; Γυαλισμένο; Σατινέ; Ανάγλυφο; Ημιδιαφανές; Διαφανές; Άλλο
fr: Finition du bouton: Antique/patiné; Brossé; Teint; Émaillé; Pailleté; Brillant; Irisé; Mat; Métallique; Naturel/non fini; Peint; Nacré; Poli; Satiné; Texturé; Translucide; Transparent; Autre
pt-BR: Acabamento do botão: Antigo/pátina; Escovado; Tingido; Revestido com esmalte; Com glitter; Brilhante; Iridescente; Fosco; Metálico; Natural/sem acabamento; Pintado; Perolado; Polido; Acetinado; Texturizado; Translúcido; Transparente; Outro
nb: Knappfinish: Antikk/patina; Børstet; Farget; Emaljert; Glitter; Blank; Skimrende; Matt; Metallisk; Naturlig/ubehandlet; Malt; Perlemor; Polert; Sateng; Teksturert; Gjennomskinnelig; Gjennomsiktig; Annet
cs: Povrchová úprava knoflíku: Starožitný/patina; Kartáčovaný; Barvený; Smaltovaný; Třpytivý; Lesklý; Iridescentní; Matný; Metalický; Přírodní / bez úpravy; Malovaný; Perleťový; Leštěný; Saténový; Texturovaný; Průsvitný; Průhledný; Jiný
en: Button finish: Antique/Patina; Brushed; Dyed; Enamel-coated; Glitter; Glossy; Iridescent; Matte; Metallic; Natural/Unfinished; Painted; Pearlescent; Polished; Satin; Textured; Translucent; Transparent; Other
th: ลักษณะพื้นผิวของกระดุม: แอนทีค/ปาตินา; ขัดลาย; ย้อมสี; เคลือบอีนาเมล; กลิตเตอร์; มันวาว; เหลือบสีรุ้ง; เนื้อแมตต์; เมทัลลิก; ธรรมชาติ/ไม่ได้ตกแต่งขั้นสุดท้าย; ทาสี; เหลือบมุก; ขัดเงา; ซาติน; มีพื้นผิว; โปร่งแสง; โปร่งใส; อื่นๆ
nl: Knoop afwerking: Antiek/patina; Geborsteld; Geverfd; Geëmailleerd; Glitter; Glanzend; Iriserend; Mat; Metallic; Natuurlijk/onafgewerkt; Beschilderd; Parelmoerglans; Gepolijst; Satijn; Met textuur; Doorschijnend; Transparant; Overig
ko: 단추 마감: 앤틱/파티나; 브러시드; 염색; 에나멜 코팅; 글리터; 유광; 무지갯빛; 무광; 메탈릭; 천연/무가공; 도색; 진줏빛; 광택; 새틴; 텍스처; 반투명; 투명; 기타
ja: ボタン仕上げ: アンティーク/パティナ; ブラッシュ仕上げ; 染色; エナメルコーティング; グリッター; 光沢; 虹色; マット; メタリック; ナチュラル/未仕上げ; 塗装; パール; ポリッシュ; サテン; テクスチャあり; 半透明; 透明; その他
vi: Hoàn thiện nút: Cổ/Gỉ đồng; Chải xước; Nhuộm; Phủ men; Kim tuyến; Bóng; Ánh kim; Mờ; Kim loại; Tự nhiên/Chưa hoàn thiện; Sơn; Ánh ngọc trai; Đánh bóng; Satin; Có vân; Trong mờ; Trong suốt; Khác
pt-PT: Acabamento do botão: Antigo/pátina; Escovado; Tingido; Revestido a esmalte; Com purpurinas; Brilhante; Iridescente; Mate; Metálico; Natural/inacabado; Pintado; Nacarado; Polido; Acetinado; Texturizado; Translúcido; Transparente; Outro
bg-BG: Покритие на копчето: Антик/патина; Матирано; Багрено; С емайлирано покритие; Брокатено; Гланцово; Преливащо; Матово; Металик; Естествено/необработено; Боядисано; Перлено; Полирано; Сатенено; Текстурирано; Полупрозрачно; Прозрачно; Други
ru: Отделка пуговицы: Антик / патина; Крацованная; Окрашенная; Эмалированная; С блестками; Глянцевая; Переливающаяся; Матовая; Металлизированная; Натуральная / без покрытия; Крашеная; Перламутровая; Полированная; Сатиновая; Текстурированная; Полупрозрачная; Прозрачная; Другое
zh-CN: 纽扣表面处理: 仿古/做旧; 拉丝; 染色; 珐琅涂层; 闪光; 光泽面; 虹彩; 哑光; 金属质感; 天然/未加工; 涂漆; 珠光; 抛光; 缎面; 纹理; 半透明; 透明; 其他
hr-HR: završni sloj gumice: Antikno/patina; Četkano; Obojano; Emajlirano; Sa šljokicama; Sjajno; Preljevno; Mat; Metalik; Prirodno / bez završne obrade; Oslikano; Biserno; Polirano; Satensko; Teksturirano; Poluprozirno; Prozirno; Ostalo
fi: Napin viimeistely: Antiikki/patina; Harjattu; Värjätty; Emalipinnoitettu; Kimalle; Kiiltävä; Irisoiva; Matta; Metallinhohtoinen; Luonnollinen/käsittelemätön; Maalattu; Helmiäismäinen; Kiillotettu; Satiini; Pintakuvioitu; Puoliläpinäkyvä; Läpinäkyvä; Muu
da: Knapfinish: Antik/patina; Børstet; Indfarvet; Emaljeret; Glimmer; Blank; Iriserende; Mat; Metallisk; Naturlig/ubehandlet; Malet; Perlemor; Poleret; Satin; Tekstureret; Halvgennemsigtig; Gennemsigtig; Andet
sk-SK: Úprava gombíkov: Antik/patina; Brúsený; Farbený; Smaltovaný; Trblietavý; Lesklý; Dúhový; Matný; Metalický; Prírodný/bez povrchovej úpravy; Maľovaný; Perleťový; Leštený; Saténový; Textúrovaný; Priesvitný; Transparentný; Iné
es: Acabado del botón: Antiguo/pátina; Cepillado; Teñido; Esmaltado; Brillo; Brillante; Iridiscente; Mate; Metálico; Natural/sin acabado; Pintado; Perlado; Pulido; Satinado; Texturizado; Translúcido; Transparente; Otro
zh-TW: 鈕扣表面處理: 仿古/銅鏽; 拉絲; 染色; 琺瑯塗層; 亮片; 亮面; 虹彩; 霧面; 金屬; 自然/未加工; 彩繪; 珠光; 拋光; 緞面; 紋理; 半透明; 透明; 其他
de: Knopfoberfläche: Antik/Patina; Gebürstet; Gefärbt; Emailliert; Glitzer; Glänzend; Schillernd; Matt; Metallic; Naturbelassen/Unbehandelt; Bemalt; Perlglanz; Poliert; Satiniert; Strukturiert; Durchscheinend; Transparent; Sonstige
hu: Gomb felületkezelése: Antik/patinás; Szálcsiszolt; Színezett; Zománcozott; Csillámos; Fényes; Színjátszó; Matt; Fémes; Természetes/kezeletlen; Festett; Gyöngyházfényű; Polírozott; Selyemfényű; Texturált; Áttetsző; Átlátszó; Egyéb
tr: Düğme yüzeyi: Antik/patina; Fırçalanmış; Boyalı; Emaye kaplamalı; Simli; Parlak; Yanardöner; Mat; Metalik; Doğal/işlenmemiş; Boyanmış; Sedefli; Cilalı; Saten; Dokulu; Yarı saydam; Şeffaf; Diğer
sv: Knappfinish: Antik/patina; Borstad; Färgad; Emaljbelagd; Glitter; Blank; Iriserande; Matt; Metallic; Naturlig/obehandlad; Målad; Pärlemorskimrande; Polerad; Satin; Strukturerad; Halvgenomskinlig; Transparent; Övrigt
sl-SI: Končna obdelava gumba: Starinsko/patina; Brušeno; Barvano; Emajlirano; Bleščice; Sijaj; Prelivajoče; Matirano; Kovinsko; Naravno/neobdelano; Pobarvano; Biserno; Polirano; Satenasto; Teksturirano; Prosojno; Prozorno; Drugo
lt-LT: Sagos apdaila: Antikvarinė / su patina; Šlifuota; Dažyta; Dengta emaliu; Su blizgučiais; Blizgi; Vaivorykštinė; Matinė; Metalizuota; Natūrali / neapdorota; Dažyta (dažais); Perlamutrinė; Poliruota; Satininė; Tekstūrinė; Pusiau skaidri; Skaidri; Kita
it: fine pulsante: Anticato/patina; Spazzolato; Tinto; Smaltato; Glitter; Lucido; Iridescente; Opaco; Metallico; Naturale/non rifinito; Verniciato; Perlato; Lucidato; Satinato; Testurizzato; Traslucido; Trasparente; Altro
ro-RO: Finisaj buton: Antic/patinat; Periat; Vopsit; Acoperit cu email; Sclipici; Lucios; Iridescent; Mat; Metalizat; Natural/nefinisat; Pictat; Perlat; Lustruit; Satinat; Texturat; Translucid; Transparent; Altele